【裁判字號】    95,訴,626
【裁判日期】    951030
【裁判案由】    違反毒品危害防制條例
【裁判全文】
臺灣雲林地方法院刑事判決               95年度訴字第626號
公  訴  人  臺灣雲林地方法院檢察署檢察官
被      告  乙○○
上列被告因違反毒品危害防制條例案件，經檢察官提起公訴（95
年度毒偵字第868 號），被告於準備程序進行中，就被訴事實為
有罪之陳述，本院合議庭裁定由受命法官獨任依簡式審判程序審
理，判決如下：
    主  文
乙○○連續施用第一級毒品，處有期徒刑捌月。扣案之海洛因夾
鍊袋壹只、注射針筒壹支均沒收。
    事  實
一、乙○○前因施用毒品案件，經法院裁定移送觀察、勒戒後，
    認無繼續施用毒品傾向，由臺灣雲林地方法院檢察署檢察官
    於民國95年3 月21日，以95年度毒偵字第265 號為不起訴處
    分確定，並於95年3 月21日釋放出所。詎其仍不知悔改，於
    觀察、勒戒執行完畢釋放後5 年內，復基於概括犯意，自95
    年5 月20日某時起，至同年6 月21日某時止，在其雲林縣四
    湖鄉○○村○○○路10號住處內，以將第一級毒品海洛因（
    下稱海洛因）摻水混合後置於注射針筒內施打之方式，連續
    施用海洛因多次。嗣其為警於95年6 月23日下午6 時10分許
    ，在雲林縣四湖鄉○○村○○○路12號查獲，當場扣得乙○
    ○所有，供其施用海洛因所用之海洛因夾鍊袋1 只、注射針
    筒1 支。
二、案經雲林縣警察局臺西分局報告臺灣雲林地方法院檢察署檢
    察官偵查起訴。
    理      由
一、上開犯罪事實，業據被告乙○○於警詢、偵查及審判中坦承
    不諱，其尿液經檢驗後呈嗎啡陽性反應，此有雲林縣警察局
    臺西分局95年度查獲毒品案件嫌疑犯尿液送檢真實姓名登記
    簿、詮昕科技股份有限公司95年8 月3 日00000000號濫用藥
    物尿液檢驗報告各1 紙在卷可稽，並有照片4 張附卷、海洛
    因夾鍊袋1 只、注射針筒1 支扣案足憑，堪認其自白與事實
    相符。又其前有如犯罪事實欄所示之觀察、勒戒等情，有臺
    灣高等法院被告前案紀錄表1 份在卷可參。本件事證明確，
    被告於前開觀察、勒戒執行完畢釋放後5 年內，再犯本件毒
    品危害防制條例第10條施用第一級毒品之犯行，堪以認定。
二、(一)行為後法律有變更者，適用行為時之法律。但行為後之法
      律有利於行為人者，適用最有利於行為人之法律，現行刑
      法第2 條第1 項定有明文。查刑法業於94年1 月7 日修正
      ，於94年2 月2 日公布，並於被告行為後之95年7 月1 日
      施行。是本件被告行為後，法律已有變更。按現行刑法第
      2 條第1 項之規定，係規範行為後法律變更所生新舊法律
      比較適用之準據法，於新刑法施行後，應適用新刑法第2
      條第1 項之規定，為「從舊從輕」之比較，最高法院95年
      第8 次刑事庭會議決議意旨可資參照。本案關於新舊法比
      較詳如附表所示，經綜合比較結果，修正前刑法之規定並
      無不利於行為人，而應予適用，核先敘明。
    (二)查海洛因屬毒品危害防制條例第2 條第2 項第1 款所列之
      第一級毒品，核被告乙○○所為，係犯毒品危害防制條例
      第10條第1 項之施用第一級毒品罪。其持有毒品進而施用
      ，持有之低度行為為施用之高度行為所吸收，不另論罪。
      被告先後多次施用第一級毒品之行為，時間緊接，觸犯構
      成要件相同之罪名，顯係基於概括犯意反覆為之，應依連
      續犯之規定論以一罪，並依法加重其刑。至公訴意旨認應
      論以包括一罪之集合犯，容有誤會，併此敘明。
    (三)爰審酌被告並無前科，其曾經觀察、勒戒，有臺灣高等法
      院被告前案紀錄表1 份附卷足憑，其經觀察、勒戒後，仍
      不知戒絕毒品，出所後2 月旋復耽溺於戕身之物，並其犯
      後坦白承認，態度良好等犯罪之動機、目的、手段及所生
      之危險或損害等一切情狀，爰量處如主文所示之刑。
    (四)末查扣案之海洛因夾鍊袋1 只、注射針筒1 支，均為被告
      所有，供其施用海洛因犯罪所用之物，業據其供承在卷，
      爰依刑法第38條第1 項第2 款，併宣告沒收。
三、據上論斷，應依刑事訴訟法第273 條之1 第1 項、第299 條
    第1 項前段，毒品危害防制條例第10條第1 項，刑法第2條
    第1 項前段、第11條前段、修正前刑法第56條、第38條第1
    項第2 款，判決如主文。
    理  由
本案經檢察官甲○○到庭執行職務
中    華    民    國    95    年    10    月    30    日
                  刑事第二庭    法  官  李  貞  瑩
以上正本證明與原本無異
如不服本判決，應於送達後10日內，向本院提出上訴狀。（須附
繕本）
中    華    民    國    95    年    10    月    30    日
                                書記官  孫  秀  桃
附錄本案論罪科刑法條全文
毒品危害防制條例第10條
施用第一級毒品者，處 6 月以上 5 年以下有期徒刑。
施用第二級毒品者，處 3 年以下有期徒刑。
附表
┌────────┬────────┬────────┬────────┐
│法        條    │修正前規定      │修正後規定      │新舊法之適用    │
├────────┼────────┼────────┼────────┤
│刑法第56條      │連續數行為而犯同│已刪除。        │(一)適用舊法。    │
│連續犯          │一罪名者，以一罪│                │(二)被告於本案係基│
│                │論。但得加重其刑│                │於概括犯意連續，│
│                │至二分一。      │                │依修正前刑法第56│
│                │                │                │條規定，應以一罪│
│                │                │                │論，並加重其刑，│
│                │                │                │於適用新法時應分│
│                │                │                │論併罰，修正後刑│
│                │                │                │法之規定並非較有│
│                │                │                │利於被告，依刑法│
│                │                │                │第2 條第1 項前段│
│                │                │                │規定，仍應適用修│
│                │                │                │正前刑法第56 條 │
│                │                │                │規定。          │
├────────┼────────┼────────┼────────┤
│刑法第38條第1項 │供犯罪所用或犯罪│供犯罪所用或犯罪│僅作定義修正，使│
│第2款、第2項    │預備之物，以屬於│預備之物，以屬於│適用更為明確，非│
│供犯罪所用或犯罪│犯人者為限，得沒│犯罪行為人者為限│法律變更，自不生│
│預備之物沒收    │收之。但有特別規│，得沒收之。但有│新舊法比較問題，│
│                │定者，依其規定。│特別規定者，依其│無現行刑法第2 條│
│                │                │規定。          │第1 項之適用，且│
│                │                │                │從刑附屬於主刑，│
│                │                │                │除法律有特別規定│
│                │                │                │者外，依主刑所適│
│                │                │                │用之法律（最高法│
│                │                │                │院95年度第8 次刑│
│                │                │                │事庭會議決議參照│
│                │                │                │），故本件應適用│
│                │                │                │舊法。          │
└────────┴────────┴────────┴────────┘


司法院資訊處製作；財團法人民間司法改革基金會備份。
